# 请教关于设立香港子公司投资成本与实收资本的差额

提问人：mirrorcle 时间：2012-02-27 00:04:53
公司本年在香港设立一家子公司，投资比例60%，投资金额 60 万美元，另一股东投资金额为 40 万美元。 为设立该子公司，公司从银行购汇 60 万美元，银行卖出价为6.4000，公司长期股权投资成本按照60*6.4计算，在期末合并时，发现香港子公司实收资本为 630 万人民币，也没有任何所有者权益金额，因此想请教各位，长期股权投资与实收资本如何抵消？差额是不是应该确认在报表折算差额？

回答人：chenyiwei
建议首先检查香港子公司的功能货币确定，以及其报表的折算是否正确，如果不恰当，应进行差错更正。 其次，虽然购汇时付出的人民币金额是按照卖出价计算的，但取得美元应按中间价折算（相应地，长期股权投资按当日中间价计量），卖出价和中间价之间的差额计入汇兑损益。 在确保香港公司报表折算无误的前提下，香港子公司实收资本折合到人民币的金额与长期股权投资之间的差额可计入合并报表中的外币报表折算差额。

提问人：fang6230 时间：2012-02-27 08:35:20
再问一下陈版，如果香港子公司在运行几年后，其记账本位币由港币改为人民币，导致的汇率差异是否先冲销之前的外币报表差额呢？如果之前的外币报表差额不足以冲减呢？

回答人：chenyiwei
应冲减原先累积的外币折算差额，以后不再产生新的外币折算差额。